臺灣臺中地方法院民事判決
                                    110年度婚字第477號
原      告  乙○○  

訴訟代理人  林見軍律師
被      告  甲○○  

上列當事人間請求離婚事件，本院於民國110 年11月30日言詞辯
論終結，判決如下：
    主      文
一、准原告與被告離婚。
二、訴訟費用由被告負擔。 
    事實及理由
一、按當事人因患病不能於言詞辯論期日到場者，如無可認為有
    不能委任訴訟代理人到場之情形，即非民事訴訟法第386 條
    第2 款所謂因不可避之事故而不到場（最高法院28年渝上字
    第1574號判例意旨參照）。又審判長以職權所定之言詞辯論
    期日，非有重大理由法院不得變更或延展之，故當事人已受
    合法之通知後，雖聲請延展期日，然未經法院裁定准許前，
    仍須於原定日期到場，否則即為遲誤，法院自得許到場之當
    事人一造辯論而為判決。是當事人因請假不能於言詞辯論期
    日到場者，如無可認為有不能委任訴訟代理人到場之情形，
    即非屬不可避之事故，自非民事訴訟法第386 條第2 款所謂
    因正當理由而不到場（最高法院94年度台上字第1300號判決
    意旨參照）。本件被告甲○○經合法通知，未於最後言詞辯論
    期日到場，雖於民國110 年11月30日開庭當日，以其將進行
    深入精密檢查為由具狀請假，惟本院開庭通知係於民國110 
    年10月19日送達被告之住所，之後110 年11月30日被告始因
    病就醫，此有本院送達證書、請假單可證，被告回診檢查前
    既已知開庭期日，從開庭通知送達至開庭日亦長達41日可安
    排出庭事宜，其進行精密檢查之時間亦可安排其他時間，而
    非必定安排與開庭相同時間，且其未敘明有何不能委任訴訟
    代理人到場之情事，則其請假事由，即非屬不可避之事故，
    非民事訴訟法第386 條第2 款所謂因正當理由而不到場之情
    形，復核無民事訴訟法第386 條所列其他各款情形，爰依原
    告之聲請，由其一造辯論而為判決。
二、原告主張：
(一)兩造於84年7月1日結婚，被告身為警察，婚後未久，竟趁與
    原告回娘家時，偷裝針孔攝影機，竊錄原告之胞妹非公開活
    動及身體隱私部位，以滿足個人之偷窺慾望，嗣經胞妹之夫
    發現，使原告遭受痛苦、焦慮、憤怒、惶恐等煎熬，事後被
    告向胞妹夫妻二人道歉求得諒解，原告無奈之下選擇隱忍求
    和，暫時按下了此一風波。然於106年11月間，被告竟又對
    原告的另一胞妹伸出魔掌，以偷裝針孔攝影機的相同手法，
    竊錄原告另一胞妹非公開活動及身體隱私部位，原告內心又
    再度被撕裂，那瀕臨崩潰的傷痛沉重的令人無法擔負，此事
    鬧上了警局、法院，被告也遭受懲罰及調職處分，同時，被
    告也向胞妹懺悔，迫於現實考量而撤回提告，此次風暴方再
    度勉強撐過。
(二)無奈被告劣性難改，心生歹念，先後於108年1月29日、108
    年4月26日涉犯竊盜犯行，此有臺灣臺中地方法院 109年簡
    字第926號刑事判決為證，自此，原告對被告徹徹底底的死
    心，不想與之有所任何的瓜葛與牽連，即分房而睡，不互有
    情感牽絆上的絲毫牽連。
(三)於110年5月23日15時許，被告為一逞私慾，以強行的手段違
    反原告個人的性自主意願與之發生關係,這不是你情我願下
    所發生的親密關係，已然涉犯刑法罪責，至此夫妻情分已然
    盡失，兩造形同陌路，僅剩冷漠、厭惡、痛苦、折磨、打擊
    ，無任何溫暖情愫可言，夫妻有名無實，無法再共營夫妻家
    庭生活，無復合之可能。爰依民法第1052條第2項規定，請
    求判准兩造離婚。
(四)並聲明：如主文所示。
三、被告未於言詞辯論期日到庭，復未提出任何書面或陳述供本
    院審酌。
四、本院的判斷：
(一)按有民法第1052條第1 項以外之重大事由，難以維持婚姻者
    ，夫妻之一方得請求離婚，但其事由應由夫妻之一方負責者
    ，僅他方得請求離婚，民法第1052條第2 項定有明文。上開
    條文規定之立法意旨，在符合現代多元化社會之需要，使裁
    判離婚之事由較富彈性，其判斷之標準為婚姻是否已生破綻
    而無回復之希望。而婚姻是否已生破綻無回復之希望，不可
    依主觀的標準，即從原告已喪失維持婚姻意欲之主觀面加以
    認定，而應依客觀之標準，即難以維持婚姻之事實，是否已
    達倘處於同一境況，任何人均將喪失維持婚姻意欲之程度而
    定（最高法院95年度台上字第1450、2924號、94年度台上字
    第115 、2059號民事判決意旨參照）。又有民法第1052條第
    1 項以外之重大事由，難以維持婚姻者，夫妻之一方如無過
    失，自得請求離婚；如夫妻雙方就該事由均須負責時，應比
    較衡量雙方之有責程度，僅責任較輕之一方得向責任較重之
    他方請求離婚，如雙方之有責程度相同，則雙方均得請求離
    婚，始符民法第1052條第2 項規定之立法本旨（最高法院94
    年台上字第2059號、98年度台上字第1233號民事判決意旨、
    95年度第5 次民事庭會議決議參照）。
(二)查兩造於84年7月1日結婚，現婚姻關係存續中乙節，有全戶
    戶籍資料（完整姓名）查詢結果在卷可參，堪以認定。原告
    上開主張，業據其提出臺灣南投地方法院107年審易字第582
    號刑事判決、被告親簽出具給原告的悔過書、臺灣臺中地方
    法院109年簡字第926號刑事判決、110年度簡字第891號刑事
    判決、受理疑似性侵害事件驗傷診斷書等為證，又被告經本
    院合法通知於言詞辯論期日不到場，對於原告之主張亦未提
    出書狀爭執，依家事事件法第51條準用民事訴訟法第280 條
    第3 項前段規定，視為自認，堪信原告主張為真。
(三)從而，被告身為警察，竟涉犯妨害秘密、竊盜等案件，並違
    反原告之意願，強制原告與其發生關係，夫妻間之尊重已然
    盡失，其所為造成原告精神上之痛苦，足以破壞婚姻共同生
    活之基礎，更難期待原告能繼續維繫婚姻或共營生活，兩造
    形同陌路，顯已無法互信、互愛、互諒、相互協力以共同保
    持婚姻生活之圓滿與幸福，客觀上依兩造目前狀況，堪認已
    達於倘處於同一境況，任何人均將喪失維持婚姻希望之程度
    ，已構成難以維持婚姻之重大事由。且就該離婚事由觀之，
    係肇因於被告前述行為所致，應可歸責於被告。從而，原告
    依民法第1052條第2 項之規定請求判決離婚，為有理由，應
    予准許。
五、訴訟費用負擔之依據：家事事件法第51條，民事訴訟法第78
    條。
中　　華　　民　　國　　110 　年　　12　　月　　21　　日
                  家事法庭  法  官  顏銀秋
以上為正本係照原本作成。　　
如對本判決上訴，須於判決送達後20日內向本院提出上訴書狀（
須附繕本），並繳納上訴費用新臺幣4,500 元。
如委任律師提起上訴者，應一併繳納上訴審裁判費。 
中　　華　　民　　國　　110 　年　　12　　月　　21　　日
                            書記官  王綉玟